【裁判字號】    92,交易,117
【裁判日期】    920428
【裁判案由】    公共危險
【裁判全文】
臺灣板橋地方法院刑事判決                        九十二年度交易字第一一七號
    公  訴  人  臺灣板橋地方法院檢察署檢察官
    被      告  甲○○
右列被告因公共危險案件，經檢察官提起公訴（九十二年度偵字第四七號），本院判
決如左：
    主  文
甲○○服用酒類，不能安全駕駛動力交通工具而駕駛，處罰金壹萬元，如易服勞役，
以佰元折算壹日。
    事  實
一、甲○○於民國九十一年十一月七日凌晨二、三時許，在臺北市某處所飲用啤酒三
    、四瓶後，明知其服用酒類過量，已達不能安全駕駛動力交通工具之程度，竟仍
    騎乘車號ＨＺ五－四九二號重型機車，由臺北市往臺北縣板橋市方向行駛，於當
    日凌晨三時三十分許，行經板橋市華江橋時，因酒精成分影響其駕駛機車之操控
    能力，先在橋中擦撞分隔島，致其腳部擦傷，嗣於華江橋橋頭時，因騎乘機車車
    身搖晃，為臺北縣政府警察局海山分局江翠派出所警員攔下後帶回派出所，於當
    日凌晨三時三十九分許，測得其呼氣酒精濃度為每公升零點九一毫克，已達不能
    安全駕駛車輛之程度。
二、案經臺北縣政府警察局海山分局報請臺灣板橋地方法院檢察署檢察官偵查起訴。
    理  由
一、訊據被告甲○○對於上述時、地飲酒之事實固不否認，惟矢口否認有何公共危險
    之犯行，並辯稱：我騎乘機車上華江橋，因為天氣太冷，轉彎時才撞到橋的護欄
    ，經路人報警，警察才將我攔下，在派出所進行酒精濃度測試，警察一直叫我吹
    氣，測了好幾次，數據都不一樣，警員在交通違規罰單塗改數次，我認為警員執
    法有問題云云。經查，被告於警訊時矢口否認有喝酒之行為，嗣於本院訊問時改
    稱有喝啤酒三、四瓶等語（見本院九十二年三月十二日訊問筆錄），其供述先後
    已有極大出入。又證人即臺北縣政府警察局海山分局江翠派出所警員詹明智到庭
    結證稱：「當時我任職於海山分局江翠派出所，當天執行取締酒後駕車之勤務，
    被告由臺北市往板橋市方向行駛，已經下華江橋，我發現他的車子有點搖晃，我
    就與另一名巡佐前往攔車，經過我們盤問，發現他身上有酒味，於是帶回派出所
    做酒精濃度測試。（問：被告總共接受幾次酒精濃度測試？）我們對他做了幾次
    ，每次都超過零點五五，第一次達到零點九一。（問：是否曾經改過舉發單上酒
    精濃度測試的數據？）應該是被告向我們要求，希望得到比較輕微的處分，所以
    才會做多次的測試，但我沒有接到被告的要求。（問：被告當時精神狀態如何？
    ）剛開始他一直逃避，筆錄不是我製作的，是劉巡佐製作的。」等語（見本院九
    十二年四月十四日審判筆錄）。至於被告抗辯警員對其進行酒精濃度測試，先後
    數次，且每次數據不一，質疑其準確性乙節，查呼氣酒精濃度常因受測者呼氣方
    式、執法人員儀器使用方式等因素影響而有所差異，惟其數次測試結果均高於每
    公升零點五五毫克，此為被告所自承，從而被告所辯不影響其犯行之成立。此外
    ，並有測試觀察紀錄表、臺北縣政府警察局九十一年十一月七日北縣警交字第Ｃ
    00000000號舉發違反道路交通管理事件通知單影本一紙在卷可稽，被告
    所辯，要屬飾卸之詞，顯不可採。衡諸被告騎乘機車時，其車身搖晃始為警攔查
    ，又警員發現其身上有酒味等情，足見其飲酒過量，顯已達到不能安全駕駛動力
    交通安全工具之程度甚明。本案罪證明確，被告犯行洵堪認定。
二、按刑法第一百八十五條之三規定所謂「不能安全駕駛」係抽象危險犯，並不以發
    生具體危險為必要，對於酒精濃度呼氣已達每公升零點五五毫克（０．五五MG/L
    ）以上者，肇事率為一般正常人之十倍，認為已達不能安全駕駛之標準，此業經
    法務部八十八年五月十八日法八八檢字第００一六六九號函告週知。而本件被告
    為警查獲時經酒精測試，其血液中酒精濃度高達每公升零點九一毫克，顯已超過
    上開標準（即０．五五MG/L）甚多，足認被告顯已達不能安全駕駛之程度。故核
    被告所為，係犯刑法第一百八十五條之三之公共危險罪。按酒精成分對人之意識
    能力具有不良影響，超量飲酒後會導致對週遭事務之辨識及反應能力較平常狀況
    薄弱，因而酒後駕車在道路上行駛，對一般往來之公眾及駕駛人自身皆具有高度
    危險性。爰審酌被告並無前科，有臺灣高等法院被告全國前案紀錄表一份附卷可
    憑，然其明知酒後不得駕車，既漠視自己安危，更枉顧公眾行之安全，於服用酒
    類，酒後呼氣酒精濃度達每公升零點九一毫克，已處於不能安全駕駛動力交通工
    具之狀態，仍駕駛汽車，又被告犯罪後猶一再辯解，未見悔意等一切情狀，量處
    如主文所示之刑，並諭知易服勞役之折算標準，以示懲儆。
據上論斷，應依刑事訴訟法第二百九十九條第一項前段，刑法第一百八十五條之三、
第四十二條第二項，罰金罰鍰提高標準條例第二條，判決如主文。
本案經檢察官林珮菁到庭執行職務
中      華      民      國      九十二      年    四    月    二十八    日
                                臺灣板橋地方法院交通法庭
                                    法  官  侯  志  融
右正本證明與原本無異。
如不服本判決，應於判決送達後十日內向本院提出上訴狀（應附繕本），上訴於臺灣
高等法院。
                                    書記官  吳  進  安
中      華      民      國      九十二      年    四    月    二十八    日
附錄本案論罪科刑法條
刑法第一百八十五條之三：
服用毒品、麻醉藥品、酒類或其他相類之物，不能安全駕駛動力交通工具而駕駛者，
處一年以下有期徒刑、拘役或三萬元以下罰金。


司法院資訊處製作；財團法人民間司法改革基金會備份。
